【裁判字號】    98,抗,1992
【裁判日期】    990208
【裁判案由】    聲明異議
【裁判全文】
臺灣高等法院民事裁定                  98年度抗字第1992號
抗  告  人  乙○○○
            甲○○
            丁○○
            兆建設股份有限公司
上  一  人
法定代理人  丙○○
共同代理人  羅翠慧律師
上列抗告人等因與相對人聯邦商業銀行股份有限公司等間強制執
行聲明異議事件，對於中華民國98年11月23日臺灣臺北地方法院
98年度執事聲字第53號所為裁定提起抗告，本院裁定如下：
    主      文
抗告駁回。
抗告程序費用由抗告人負擔。
    理      由
一、按當事人或利害關係人對於強制執行命令或對於執行法官、
    書記官、執達員實施強制執行之方法，強制執行時應遵守之
    程序，或其他侵害利益之情事，得於強制執行程序終結前，
    為聲請及聲明異議，強制執行法第12條第1項定有明文。次
    按關於拘提、管收以外之強制執行事件，司法院已於民國96
    年10月30日以院台廳司一字第0960022692號函依法院組織法
    第17條之2第3項規定指定自97年1月21日起由司法事務官辦
    理，復依強制執行法第30條之1準用民事訴訟法第240條之3
    規定，司法事務官處理事件所為之處分，與法院所為者有同
    一之效力。
二、抗告人於原法院聲明意旨略以：渠等為原法院93年度執字第
    3637號給付票款強制執行事件執行標的物即臺北市○○區○
    ○路2段80號2至6、9至16樓未保存建物坐落基地之所有權人
    之一，渠等與執行債務人和恕建設股份有限公司（下稱和恕
    公司）合建上開執行標的物，抗告人乙○○○分得該建物第
    12層至第16層及24個停車位，抗告人甲○○分得該建物第2
    層及4個停車位，嗣甲○○將土地持分轉讓予抗告人丁○○
    、兆建設股份有限公司，原法院將上開執行標的物各層分
    標拍賣，將造成各層建物及共同使用部分由多人拍定，各層
    建物之拍定人如何與聲明異議人交換基地持分，此種拍賣方
    式，顯然治絲益棼，不但侵害渠等之權益，且將和恕公司之
    債權債務問題，轉由無辜之地主承受，日後將可能發生土地
    所權與房屋所有權人永無寧日之訴訟，使欲投標人怯場，影
    響拍賣價格，為此聲明異議，聲請將系爭標的物以一標方式
    進行拍賣等語。惟查，本件原法院雖就上開執行標的物，分
    標拍賣，並定98年11月19日為第一次拍賣期日，然因乙○○
    ○提起第三人異議之訴，聲請裁定停止強制執行程序，經原
    法院於98年10月13日以98年度審聲字第908號裁定乙○○○
    供擔保新臺幣（下同）474萬元後，原法院93年度民執字第
    3637號執行事件之強制執行程序，於原法院98年度審重訴字
    第1148號第三人異議之訴事件判決確定前，應暫予停止。乙
    ○○○即依該裁定於98年10月30日提供擔保，原法院遂取消
    上開拍賣期日，並停止全部之強制執行程序，業經本院調閱
    原法院93年度執字第3637號案卷核對無訛；嗣上開停止執行
    之裁定，於98年10月28日經原法院更正為僅就執行標的物之
    13樓（含共同使用部分、地下1、2、3層之車位編號6號、22
    號、23號、61號停車位）停止強制執行；乙○○○不服提起
    抗告，復經本院於98年12月24日以98年度抗字第1962號裁定
    抗告駁回在案，亦經本院依職權調閱原法院98年度審聲908
    號、本院98抗字第1962號案卷核對無誤。惟不論應全部或部
    分停止執行程序，本件原法院既已停止全部強制執行程序，
    並取消拍賣期日，則原定拍賣方法已不存在，將來重啟強制
    執行程序，必須重新擬訂拍賣方法，並重為拍賣公告，將來
    究採一標或多標拍賣之方法，須視當時情形，甚或訴訟結果
    而定之，於今並未可知，是抗告人主張原法院定三標拍賣之
    方法不當云云，提起抗告就原定之拍賣方法為爭執，已無實
    益。況按強制執行程序開始後，以不停止為原則，此觀強制
    執行法第18條第1項之規定甚明，其目的在保障債權人之權
    利，本件執行標的物，因抗告人等有所爭執，原法院依渠等
    主張所有權部分與其他部分，分三標拍賣，每標內均含建物
    之共同使用部分比例，並於拍賣公告上註明其爭執情形及土
    地所有權人可能有優先權等情，尚非不當，更何況本件部分
    執行標的物，因乙○○○供擔保而停止執行程序，業如前述
    ，如採一標拍賣，豈非全部執行標的須待乙○○○所提第三
    人異議之訴確定後，始得為之，造成抗告人以小博大，以一
    己之力阻擋全部執行進行之結果，對全體債權人(現有32位
    債權人)而言，殊屬不公，與上開強制執行不停止執行之原
    則相牴觸。再原法院分三標拍賣，依通常情形，不會造成拍
    定人過多之情形，而本件執行標的物僅為建物，不及於土地
    ，投標人本須自行斟酌如何取得土地或支出使用土地之代價
    ，並預計將來之糾紛等情，投標價格必然比土地及建物合併
    拍賣為低，此種情形，縱以一標拍賣，仍不可免。足見抗告
    人主張分標拍賣將造成拍定人與土地所有權人間之糾紛，嚴
    重影抗告人及債權人之權益云云，尚難遽採。原裁定駁回抗
    告人之聲明異議，理由固與本院不盡相同，但結論並無二致
    ，抗告意旨指摘原裁定不當，求予廢棄，為無理由，應予駁
    回。又抗告人丁○○、兆建設股份有限公司主張已繼受甲
    ○○之權利，並聲明承當訴訟，原法院應依強制執行法第30
    條之1準用民事訴訟法第254條之規定處理，併予敘明。
三、據上論結，本件抗告為無理由，裁定如主文。
中    華    民    國    99    年    2    月     8     日
                    民事第11庭
                        審判長法  官  鄭雅萍
                              法  官  詹文馨
                              法  官  劉坤典
正本係照原本作成。
本裁定除以適用法規顯有錯誤為理由外，不得再抗告。如提起再
抗告，應於收受後10日內委任律師為代理人向本院提出再抗告狀
。並繳納再抗告費新台幣１千元。
中    華    民    國    99    年    2     月    9     日
                              書記官  劉育妃

司法院資訊處製作；財團法人民間司法改革基金會備份。
